# 请教陈版，关于合并抵销

提问人：Sanger_Wang 时间：2016-02-19 22:50:17
合并主体为 14 年设立的农业种植公司， 2015 年投资设立下属农资子公司，其单一产品仅为有机肥，且100%内部销售，全部用于股份公司种植基地建设，因此在整个合并会计主体层面，其发生的所有的成本费用（包括期间费用等）均可以直接归属到种植基地的生产性生物资产（尚未达到产果期）。
请教陈版：在种植公司进行合并时，除了抵销收入、成本外，其他管理费用、销售费用及税费附加均应抵销，差额调减生产性生物资产，才是相对合理？

回答人：chenyiwei
1 、该子公司的期间费用，如果是对外发生经济资源流出的，则不应予以合并抵销。但应将该子公司的销售费用和管理费用在合并报表层面均调整到管理费用（销售费用中的运费除外，应计入生产性生物资产的成本）。 2 、该子公司个别报表层面的营业税金及附加在合并报表层面调整到管理费用。

提问人：猪头 00 时间：2016-02-23 14:26:15
请教陈版，经济资源流出 指的是？

回答人：chenyiwei
支付或应付给合并范围以外的其他方。

提问人：Sanger_Wang 时间：2016-03-08 19:47:02
多谢并再请教陈版， 1 、相关营业税金及附加调整到管理费用的原理是什么？ 2 、该农资子公司盈利会产生当期所得税费用，在整个合并层面（或）角度因全部为内部交易进行抵销，常规情况该抵销会导致生产性生物资产计税基础和账面价值的差异而确认递延所得税资产，从而产生递延所得税费用使所得税费用合计与利润总额相匹配。但合并主体为农业种植公司，现行税法免征所得税，该种情况如何处理更为恰当，是否也要调整到管理费用？还是保留在所得税费用不变？

回答人：chenyiwei
1 、内部收入成本抵销后，该营业税金及附加已没有收入与之配比，性质上变为与集团内部经济资源转移相对应的税负，其产生原因是管理层的决策，所以计入管理费用。 2 、仍在所得税费用核算，不调整到管理费用。